【裁判字號】    96,訴,1285
【裁判日期】    970305
【裁判案由】    給付權利金等
【裁判全文】
臺灣臺南地方法院民事判決              96年度訴字第1285號
原      告  台南市政府
法定代理人  乙○○
訴訟代理人  林瑞成律師
被      告  安平灣開發實業有限公司
法定代理人  甲○○
上列當事人間請求給付權利金等事件，經本院於民國97年2月20
日言詞辯論終結，判決如下：
    主      文
被告應給付原告新台幣伍佰零肆萬捌仟零拾元，及自96年9
月21日起至清償日止，按週年利率百分之五計算之利息。
訴訟費用新台幣伍萬零玖佰玖拾伍元由被告負擔。
本判決於原告以新臺幣壹佰陸拾玖萬元供擔保後，得假執行。
    事實及理由
一、程序問題：
  (一)本件被告原名夜明珠開發實業有限公司，嗣於民國94年3月
    31日更名為安平灣開發實業有限公司，有本院依職權向經濟
    部中部辦公室調取之公司案卷在卷可稽，則「夜明珠開發實
    業有限公司」與「安平灣開發實業有限公司」實為同一權利
    義務主體，具有法律上人格之同一性，先予敘明。
  (二)又被告之法定代理人為甲○○（身分證統一編號：
    Ｚ000000000號），此有原告提出之安平灣開發實業有限公司
    （以下簡稱被告公司）變更登記表附卷足憑。雖甲○○到庭
    陳稱：其非被告公司之法定代理人，其與被告公司無任何關
    係，可能身分遭冒用云云（見本院96年11月27日言詞辯論筆
    錄）。然查，被告公司之原代表人丙○○於94年3月31日將
    其部分出資額轉讓由甲○○承受，被告公司並於同日選任甲
    ○○為董事，執行業務並代表公司，此有甲○○與丙○○簽
    名之股東同意書影本、甲○○之身分證影印本附於前開公司
    案卷，並經本院核閱無誤，並經證人丙○○到庭證稱：「（
    提示經濟部中部辦公室安平灣開發實業有限公司案卷，問：
    94 年3月31日同意書是否為你同意蓋章?）是我親簽，我有
    將股份轉讓給甲○○，我只佔10%，轉讓了90%給甲○○，應
    該算是全部轉讓，因為我公司經營的不好，但我未實際與甲
    ○○接觸過，都是會計師辦的。（問：選任甲○○執行業務
    你是否知情?）知道，公司確實有選任他擔任董事，執行業
    務代表公司。」等語在卷（見本院97年2月20日言詞辯論筆
    錄），甲○○確實係被告公司之法定代理人應可認定。
  (三)被告未於最後言詞辯論期日到場，核無民事訴訟法第386條
    所列各款情形，爰依原告之聲請，由其一造辯論而為判決。
二、原告主張：
  (一)兩造於93年2月22日訂立「台南市安平夜明珠及安億公園委
    託經營管理維護契約書」，由被告負責安平夜明珠（觀光夜
    市）及安億公園經營管理維護，惟被告因違約，經原告以95
    年11月6日南市建市字第09541053120號函終止契約，原告得
    請求如下：
    1.權利金及懲罰性違約金計4,709,559元：
      依契約第7條約定，被告應於每年1月15日給付權利金每年
      4,150,000元，且依契約第8條約定，逾期3個月給付者，
      應按月加收10%違約金，原告請求：
      (1)94年度權利金3,626,986元及懲罰性違約金997,990元。
      (2)95年度權利金及懲罰性違約金計84,583元。
    2.回饋金75,134元及懲罰性違約金7513元：
      依契約第6條，被告有營業收入應按營業額5%繳納回饋金
      ，惟被告未繳95年度2、3、4月份回饋金，依被告每月每
      均500,896元計算，上開三個月之營業額為1,502,688元，
      被告應給付回饋金75,134元，依契約第8條，被告應加付
      懲罰性違約金即7,513元。
  (二)下列費用應由被告負責清償：
    1.原告代墊94年間復電及欠繳電費33,697元，依契約第10條
      第2項應由被告負擔。
    2.修繕費56,000元：
      漁人碼頭景觀平台地板因施作已久，歷經風吹日曬雨淋熱
      冷縮，致多處毀損翹起、大型藝術燈具因颱風侵襲倒在平
      台上，另蒲葵上電線纏繞影響遊客安全以及視覺景觀，被
      告未依契約善盡管理維護責任進行檢修，為顧及遊客安全
      ，原告先行委請廠商將損害部分及線路問題予以改善，計
      花費38,500元。又漁人碼頭景觀平台上，被告搭建未完成
      之攤屋破壞景觀、影響遊客安全，由原告先行僱工拆除費
      用17,500元；依契約第10條第2項、第12條第3項、第13條
      第12項，應由被告負擔修理費用。
    3.房屋稅6,662元及地價稅24,344元：
      原告代墊95年7月1日（年度之起徵日）起至95年11月6日
      （終止契約日）房屋稅6,662元，及94、95年度地價稅計
      24,344元；依契約第14條第5項、應由被告負擔。
    4.國家賠償135,124元：
      安平漁人碼頭木造景觀台該半圓形木造台面有高低落差，
      致陳香伶摔跤腳掌第5腳掌股骨折請求國家損害賠償，經
      原告賠償135,124元。依契約第16條第7項、第13條第12項
      規定，應由被告負賠償責任。
  (三)並聲明：
  1.被告應給付新台幣5,048,033元及自起訴狀繕本送達被告之
    次日（即96年9月21日）起至清償日止，依年息百分之五計
    算之利息。
  2.訴訟費用由被告負擔。
  3.請准供擔保宣告假執行。
三、被告於96年11月27日到庭未為抗辯，僅聲明：請求駁回原告
    之訴及其假執行聲請，訴訟費用由原告負擔。
四、得心證之理由：
  (一)原告前開主張之事實，已據提出台南市安平夜明珠及安億公
    園委託經營維護契約書、95年11月6日南市建市字第
    095410531120號函、變更契約書、國家賠償事件協議紀錄、
    國家賠償事件協議書、國家賠償領款收據、漁人碼頭拆除費
    用17,500元發票、94年度地價稅之繳款書、95年度地價稅繳
    款書、房屋稅繳款書、94年間復電及欠繳電費33,697元收據
    、統一發票各一紙為證（均影本），核屬相符。又被告對於
    原告主張之事實，已於96年9月20日，收受起訴狀繕本及本
    院96年11月27日之言詞辯論通知書，96年11月27日當庭受通
    知本院97年1月15日言詞辯論期日，再於97年2月5日收受本
    院97年2月20日之言詞辯論期日通知書，此有本院送達證書2
    紙、言詞辯論筆錄一份在卷足稽，堪認被告已於相當時期受
    合法之通知，惟被告僅於96年11月27日到場，但未對原告主
    張之前揭事實為爭執，僅聲明駁回原告之訴，亦未提出任何
    書狀或證據資料供本院審酌，依民事訴訟法第280條第3項本
    文準用同條第1項之規定，應視為自認原告主張之事實。綜
    合上開證據資料，自堪信原告之主張為真正。
  (二)按給付有確定期限者，債務人自期限屆滿時起，負遲延責任
    ；給付無確定期限者，債務人於債權人得請求給付時，經其
    催告而未為給付，自受催告時起，負遲延責任；其經債權人
    起訴而送達訴狀，或依督促程序送達支付命令，或為其他相
    類之行為者，與催告有同一之效力；遲延之債務，以支付金
    錢為標的者，債權人得請求依法定利率計算之遲延利息；但
    約定利率較高者，仍從其約定利率；應付利息之債務，其利
    率未經約定，亦無法律可據者，週年利率為百分之5；民法
    第229條第1項、第2項、第233條第1項及第203條定有明文。
    本件起訴狀繕本送達翌日為96年9月21日，有本院送達證書
    在卷足憑，從而，原告本於兩造之契約關係，請求被告給付
    如主文第1項所示之金額，為有理由，應予准許。
五、本件訴訟費用為裁判費50,995元，確定如主文第2項所示，
    應由被告負擔。
六、原告陳明願供擔保，聲請宣告假執行，核無不合，爰酌定相
    當之擔保金額准許之。
七、結論：原告之訴為有理由，依民事訴訟法第385條第1項前段
    、第78條、第87條第1項、第390條第2項，判決如主文。
中    華    民    國    97    年    3     月    5     日
                  民事第三庭    法  官  張麗娟
以上正本係照原本作成。
如不服本判決，應於送達後廿日內，向本院提出上訴狀並表明上
訴理由，如於本判決宣示後送達前提起上訴者，應於判決送達後
廿日內補提上訴理由書（須附繕本）。
中    華    民    國    97    年    3     月    5     日
                                書記官  楊宗倫


司法院資訊處製作；財團法人民間司法改革基金會備份。
